臺灣橋頭地方法院刑事裁定　
111年度毒聲字第178號
聲  請  人  臺灣橋頭地方檢察署檢察官
被      告  黃婉如




上列被告因違反毒品危害防制條例案件，經檢察官聲請觀察、勒
戒（111年度毒偵字第335號），本院裁定如下：
    主  文
黃婉如施用第二級毒品，令入勒戒處所觀察、勒戒，其期間不得
逾貳月。
    理  由
一、聲請意旨除一、第2至4行原記載「回溯120小時內之某時，
    在其友人位於高雄市左營區果貿社區之住處內，以直接口服
    之方式，食用摻雜第二級毒品甲基安非他命之咖啡包」更正
    為「回溯72小時內之某時，在不詳地點，以不詳方式」；三
    、倒數第3行原記載「爰依同條例第20條第1項、第3項」更
    正為「爰依毒品危害防制條例第20條第1項」外，其餘詳如
    附件聲請書所載。
二、按犯毒品危害防制條例第10條之罪者，檢察官應聲請法院裁
    定，令被告入勒戒處所觀察、勒戒，其期間不得逾2月，毒
    品危害防制條例第20條第1項定有明文。又依毒品檢驗學上
    之常規，尿液中含毒品成分反應所使用之檢驗方法，對於受
    檢驗者是否確有施用毒品行為之判斷，在檢驗學常規上恆有
    絕對之影響。其以酵素免疫分析或薄層定性分析等方式為初
    步篩檢者，因具有相當程度偽陽性之可能，如另以氣（液）
    相層析、質譜分析等較具公信力之儀器為交叉確認，因出現
    偽陽性反應之機率極低，核足據為對涉嫌人不利之認定，此
    為邇來我國實務所肯認，且為本院執行職務所知悉之事項；
    再者，毒品施用後可檢出之時間，與服用劑量、服用頻率、
    尿液採集時間點、個人體質與代謝情況等因素有關，因個案
    而異。依據2018年美國FDA網站公布尿液中施用甲基安非他
    命後可檢出之時限為2至3天，有衛生福利部食品藥物管理署
    民國108年1月31日FDA管字第1089000957號函文參照。查被
    告黃婉如於110年10月6日20時55分許為警採集之尿液，經正
    修科技大學超微量研究科技中心先以酵素免疫分析法為初步
    檢驗、再以液相層析串聯式質譜法確認檢驗結果，確呈甲基
    安非他命陽性反應，且檢出濃度為670ng/ml等情，有該中心
    110 年12月1日尿液檢驗報告及高雄市政府警察局岡山分局
    偵查隊偵辦毒品案件嫌疑犯尿液採證取號代碼對照表（取號
    代碼：岡110F415號）在卷可憑。準此，本件即可排除偽陽
    性反應產生之可能，被告尿液檢驗結果既如前述且濃度非低
    ，則被告辯稱伊沒有施用甲基安非他命，可能係伊所食用之
    咖啡包摻雜甲基安非他命成份云云，顯不足採信，是其前揭
    施用第二級毒品甲基安非他命之犯行，洵堪認定。另聲請人
    審酌被告尚有販賣第三級毒品案件現為檢察官偵辦中，且被
    告因另案現於法務部矯正署高雄女子監獄執行中，須於116
    年9月30日始出監等情，有卷附臺灣高等法院被告前案紀錄
    表在卷可參，認不宜對其為戒癮治療之機構外處遇，而向本
    院聲請裁准觀察、勒戒，核無不合，且被告前未曾受觀察、
    勒戒或強制戒治執行完畢之處分，故本件聲請於法有據，應
    予准許。爰依毒品危害防制條例第20條第1項，裁定如主文
    。
中　　華　　民　　國　　111 　年　　4 　　月　　8 　　日
       　　              刑事第五庭    法　官   林永村
以上正本證明與原本無異。
如不服本裁定，應於收受送達後5 日內向本院提出抗告狀。
中　　華　　民　　國　　111 　年　　4 　　月　　8 　　日
　　　　　　　　　　　　　　　　　　　　書記官  周素秋